最　高　行　政　法　院　裁　定
                                     100年度裁字第1092號
抗  告  人　盧正忠
上列抗告人因與相對人財政部臺灣省中區國稅局間綜合所得稅事
件，對於中華民國100年1月31日臺中高等行政法院99年度簡再字
第5號裁定，提起抗告，本院裁定如下︰
　　主  文
抗告駁回。
抗告訴訟費用由抗告人負擔。
　　理  由
一、按對於適用簡易程序之裁定提起抗告，須經本院許可。前項
    許可，以訴訟事件所涉及之法律見解具有原則性者為限，行
    政訴訟法第235條定有明文。所謂法律見解具有原則性，係
    指該訴訟事件所涉及之法律問題意義重大，而有加以闡釋之
    必要情形而言。
二、本件上訴人前因綜合所得稅事件，循序提起行政訴訟，經原
    審法院97年度簡字第63號判決駁回，上訴人不服，提起上訴
    ，復經本院99年度判字第643號判決駁回其上訴確定（下稱
    原確定判決）。上訴人以本院原確定判決有行政訴訟法第27
    3條第1項第13款、第14款再審事由，向原審法院提起再審之
    訴，遭原審適用簡易程序裁定（下稱原裁定）駁回，乃對原
    裁定抗告，主張：抗告人提起再審之訴係因相對人95年9月8
    日中區國稅二字第0951144020號函（下稱相對人95年函）自
    承財政部賦稅署74年8月15日（74）台稅一發字第2083號函
    （下稱賦稅署74年函）未編入所得稅法令彙編之事實，而提
    起再審之訴。相對人95年函係針對訴外人台灣電力股份有限
    公司（下稱台電公司）所給予抗告人之補償費屬性，屬免稅
    、租賃所得或是其他所得，詢問其他行政機關看法之詢問函
    ，應與一般行政機關之函釋不同，原裁定未查，逕認相對人
    95年函為行政函釋，顯有適用法規錯誤。本案自始不應適用
    賦稅署74年函，同理財政部95年10月19日台財稅字第095004
    53640號函（下稱財政部95年函）亦不應適用本案，系爭補
    償費即無法令直接明定屬其他所得，台電公司出具免扣繳憑
    單是否適法，即有疑問。系爭補償費亦可能屬損害賠償性質
    ，而有免稅之適用，原處分、訴願決定及本院原確定判決以
    財政部95年函為依據顯有適用法規錯誤，原判決及本院原確
    定判決未詳查在無賦稅署74年函及財政部95年函適用之情形
    下及內政部70年9月17日70台內地字35537號函，仍認原處分
    並無違誤，顯有判決適用法規錯誤等語，為其論據。本件抗
    告人所陳上述理由，對於原裁定以再審之訴不合法為由而駁
    回，究竟有何違法，並未具體指及，核無所涉及之法律見解
    具有原則性情事。抗告人提起本件抗告，依首揭規定及說明
    ，不應許可，其抗告難謂合法，應予駁回。
三、據上論結，本件抗告為不合法。依行政訴訟法第104條、民
    事訴訟法第95條、第78條，裁定如主文。
中　　華　　民　　國　　100　 年　　4　　 月　　28　　日
                    最高行政法院第二庭
                        審判長法官　劉　鑫　楨
                              法官　吳　慧　娟
                              法官　胡　方　新
                              法官　曹　瑞　卿
                              法官　林　金　本

以  上  正  本  證  明  與  原  本  無  異
中　　華　　民　　國　　100　 年　　4　　 月　　29　　日
　　　　　　　　　　　　　　　書記官　楊　子　鋒